臺灣新北地方法院刑事判決　　　　　　110年度審訴字第935號
公　訴　人　臺灣新北地方檢察署檢察官
被　　　告　李奕晅




上列被告因詐欺案件，經檢察官提起公訴（109年度偵字第00000
號），本院判決如下：
    主    文
李奕晅被訴如附表編號1所示之部分，公訴不受理。
    理    由
一、公訴意旨略以：被告李奕晅（綽號「有人」）、張嘉瑋（綽
    號「智障」）均明知陳冠廷（綽號「牛奶」、「咬錢虎」，
    張嘉瑋、陳冠廷所涉犯行，由臺灣新北地方檢察署偵辦中）
    及真實姓名、年籍不詳，暱稱「橫財神陳國生」之人均為詐
    欺集團成員，然為賺取報酬，竟與陳冠廷、「橫財神陳國生
    」及所屬詐欺集團其他不詳成員共同意圖為自己不法所有，
    基於3人以上共同詐欺取財之犯意聯絡，自民國109年8月中
    旬起，加入陳冠廷、「橫財神陳國生」所屬詐欺集團，由被
    告李奕晅擔任包裏收受暨轉交人員及提款車手，張嘉瑋則擔
    任提款車手。渠等分工方式係先由該詐騙集團不詳成員以不
    詳方式取得附表編號1所示人頭帳戶提款卡後，即由被告李
    奕晅依陳冠廷之指示，至指定便利商店門市所領取裝有該人
    頭帳戶提款卡之包裹，再由該詐欺集團不詳成員於附表編號
    1所示時間，以附表編號1所示方式，詐騙附表編號1所示之
    人，致附表編號1所示之人誤信為真，而依指示將附表編號1
    所示款項匯至指定附表編號1所示人頭帳戶後，再由被告李
    奕晅、張嘉瑋依陳冠廷之指示，持上開人頭帳戶提款卡至附
    表編號1所示地點之自動櫃員機提領上開詐騙所得。嗣附表
    編號1所示之人察覺受騙後報警處理，循線始悉上情（被告
    李奕晅就附表編號2涉犯詐欺告訴人鍾英香部份，由本院另
    行審結）。因認被告涉犯刑法第339條之4第1項第2款之三人
    以上共同犯詐欺取財罪嫌等語。
二、按同一案件繫屬於有管轄權之數法院者，由繫屬在先之法院
    審判之，刑事訴訟法第8條前段定有明文。次按依第8條之規
    定不得為審判者，應諭知不受理之判決，並得不經言詞辯論
    為之，同法第303條第7款、第307條各有明定。又所謂「同
    一案件」，乃指前後案件之被告及犯罪事實俱相同者而言，
    既經合法提起公訴或自訴發生訴訟繫屬，即成為法院審判之
    對象，而須依刑事訴訟程序，以裁判確定其具體刑罰權之有
    無及範圍，自不容許重複起訴，檢察官就同一事實無論其為
    先後兩次起訴或在一個起訴書內重複追訴，法院均應依刑事
    訴訟法第303條第2款就重行起訴之同一事實部分諭知不受理
    之判決，以免法院對僅有同一刑罰權之案件，先後為重複之
    裁判，或更使被告遭受二重處罰之危險，此為刑事訴訟法上
    「一事不再理原則」。而所稱「同一案件」包含事實上及法
    律上同一案件，舉凡自然行為事實相同、基本社會事實相同
    （例如加重結果犯、加重條件犯等）、實質上一罪（例如吸
    收犯、接續犯、集合犯、結合犯等）、裁判上一罪（例如想
    像競合犯等）之案件皆屬之（最高法院60年台非字第77號判
    例意旨參照）。
三、查被告李奕晅如附表編號1所示於109年10月19日17時48分許
    至同日時57分許間（起訴書誤載為109年11月19日，應予更
    正），前往新北市○○區○○路0段00號全家超商，提領告
    訴人曾柏榕遭詐騙集團不詳成員詐騙，而依指示匯款新臺幣
    18,123元、12,123元至台新銀行帳號00000000000000號帳戶
    （戶名黃麗馨）（起訴書誤載為台新銀行帳號000000000000
    00號帳戶，應予更正）之犯行，業據臺灣士林地方檢察署檢
    察官以109年度偵字第19104號案件提起公訴，並於110年8月
    3日繫屬於臺灣士林地方法院（案號：110年度審金訴字第44
    3號）審理中等情（下稱前案），有上揭起訴書、臺灣高等
    法院被告前案紀錄表、本院辦理刑事案件電話紀錄查詢表各
    1份等附卷可參，而臺灣新北地方檢察署檢察官復以上開公
    訴意旨提起本件公訴，並於110年8月10日繫屬於本院，是本
    院自屬繫屬在後之法院，又本件與前案之基本犯罪事實相同
    ，核屬同一案件。準此，本件被告被訴之犯罪事實既早經起
    訴在案，公訴人仍就同一犯罪事實重行提起公訴，揆諸前揭
    規定，本件就被告所為附表編號1之犯行，爰不經言詞辯論
    ，逕為諭知不受理之判決。
據上論斷，應依刑事訴訟法第303條第7款、第307條，判決如主
文。
中    華    民    國   110    年    10    月    7     日
                  刑事第二十三庭  審判長法  官  劉安榕
　
                                        法  官  藍海凝
　
                                        法  官  傅明華
上列正本證明與原本無異。
如不服本判決，應於判決送達後20日內敘明上訴理由，向本院提
出上訴狀 (應附繕本) ，上訴於臺灣高等法院。其未敘述上訴理
由者，應於上訴期間屆滿後20日內向本院補提理由書「切勿逕送
上級法院」。
                                        書記官  黃毓琪
中    華    民    國   110    年    10    月    7     日
附表：
┌──┬──────┬──────┬────┬────┬────┬────┬────┬────┬──────┐
│編號│告訴人      │詐騙手法    │匯款時間│匯款金額│匯入帳戶│左列帳戶│提領車手│提領時間│提領地點    │
│    │            │            │        │(新臺幣)│        │提款卡領│        │        │            │
│    │            │            │        │        │        │取人員  │        │        │            │
├──┼──────┼──────┼────┼────┼────┼────┼────┼────┼──────┤
│1   │曾柏榕      │假冒臉書拍賣│109年10 │18,123元│台新銀行│李奕晅  │李奕晅  │109年10 │新北市板橋區│
│    │            │賣家，因內部│月19日17│、12,123│帳號    │        │        │月19日17│三民路1段94 │
│    │            │作業疏失，需│時37分、│元      │00000000│        │        │時48分許│號全家超商  │
│    │            │依指示操作網│17時43分│        │227073號│        │        │至同日時│            │
│    │            │路銀行以辦理│        │        │帳戶（戶│        │        │57分許間│            │
│    │            │更正云云    │        │        │名黃麗馨│        │        │        │            │
│    │            │            │        │        │）      │        │        │        │            │
├──┼──────┼──────┼────┼────┼────┼────┼────┼────┼──────┤
│ 2  │鍾英香      │假冒鍾英香之│109年10 │180,000 │渣打國際│李奕晅  │張嘉瑋  │109年10 │新北市泰山區│
│    │            │姪子，因故需│月15日13│元      │商業銀行│        │        │月15日下│民權路29號1 │
│    │            │要借錢云云  │時30分許│        │帳號    │        │        │午1時35 │樓統一超商  │
│    │            │            │        │        │00000000│        │        │分許至同│            │
│    │            │            │        │        │240881號│        │        │日時41分│            │
│    │            │            │        │        │帳戶（戶│        │        │許間    │            │
│    │            │            │        │        │名謝依恩│        │        │        │            │
│    │            │            │        │        │）      │        │        │        │            │
└──┴──────┴──────┴────┴────┴────┴────┴────┴────┴──────┘